臺灣桃園地方法院刑事判決  
110年度訴字第1197號
公  訴  人  臺灣桃園地方檢察署檢察官
被      告  孫孝綸


上列被告因傷害案件，經檢察官聲請簡易判決（110年度偵字第1
4662號），本院認不宜以簡易判決處刑，改依通常程序進行審判
，並判決如下：
    主  文
孫孝綸犯傷害罪，處拘役參拾日，如易科罰金，以新臺幣壹仟元
折算壹日。
    事  實
一、孫孝綸（聲請簡易判決處刑書誤載孫孝倫，逕行更正）因故
    與彭○瑾發生衝突，於民國110年1月23日晚間11時54分許，
    在桃園市○○區○○路000號景○科技股份有限公司警衛室前，基
    於傷害之犯意，徒手毆打彭○瑾，致其受有頭部後腦鈍傷伴
    血腫之傷害結果。
二、案經彭○瑾訴由桃園市政府警察局楊梅分局報告臺灣桃園地
    方檢察署檢察官偵查後聲請簡易判決處刑。
    理  由
壹、程序部分
一、按檢察官聲請以簡易判決處刑之案件，經法院認為有刑事訴
    訟法第451條之1第4項但書之情形者，應適用通常程序審判
    之，刑事訴訟法第452條定有明文。經查，本件被告孫孝綸
    被訴傷害案件，本院於審理後，認為有刑事訴訟法第451條
    之1第4項但書第2款之情形，揆諸前揭規定，應適用通常程
    序審判之，合先敘明。
二、按被告以外之人於審判外之言詞或書面陳述，除法律有規定
    者外，不得作為證據；被告以外之人於審判外之陳述，雖不
    符合同法第159條之1至第159條之4之規定，但經當事人於審
    判程序同意作為證據，法院審酌該言詞陳述或書面陳述作成
    時之情況，認為適當者，亦得為證據；當事人、代理人或辯
    護人於法院調查證據時，知有第159條第1項不得為證據之情
    形，而未於言詞辯論終結前聲明異議者，視為有前項之同意
    ，刑事訴訟法第159條第1項、第159條之5分別定有明文。查
    被告於準備程序中就聲請簡易判決處刑書所載之證據，表示
    同意有證據能力（見本院110年度訴字第1197號卷〈下稱本院
    卷〉第85頁），且就本判決下列所引用之供述證據，被告及
    公訴人迄至言詞辯論終結前，均未就證據能力聲明異議（見
    本院卷第123-157頁），本院審酌該等證據作成時之情況，
    並無不宜作為證據之情事，依刑事訴訟法第159條之5之規定
    ，認均得作為證據。
三、另本院以下所引用之非供述證據，均與本件事實具有自然關
    聯性，且核屬書證性質，又查無事證足認有違背法定程序或
    經偽造、變造所取得等證據排除之情事，復經本院依刑事訴
    訟法第165條踐行書證之調查程序，況當事人對此部分之證
    據能力亦均不爭執，是堪認均具有證據能力。　　
貳、實體部分
一、認定犯罪事實所憑之證據及理由：
　　訊據被告孫孝綸固承認於上開時、地有與告訴人彭○瑾發生
    爭執、出拳毆擊告訴人之事實，惟矢口否認有何傷害犯行，
    辯稱：我在警衛室那裡有揮拳要打彭○瑾，但我沒有打到他
    ，之後我衝過去要踢他，但是他就跑掉了，所以沒有造成他
    受傷，我不可能打擊擦到他的後腦勺，因為他是頭往後閃，
    他如果頭低下來，我就直接打到他的頭，他就閃不掉了，如
    果我的拳頭有滑過去擦到他，也不可能造成血腫云云。經查
    ：
  ㈠被告孫孝綸因故與告訴人彭○瑾發生衝突，進而於民國110年1
    月23日晚間11時54分許，在桃園市○○區○○路000號景○科技股
    份有限公司警衛室前，有出拳揮擊告訴人彭○瑾一節，業經
    被告自承在卷（見110年度偵字第14662號卷〈下稱偵卷〉第14
    頁、第59頁、本院卷第85頁、第154-155頁），核與證人曾○
    勳於本院審理時證述目睹被告有出拳揮打告訴人之情節相符
    （見本院卷第125-142頁），並有本院勘驗現場監視器錄影
    畫面可佐（見本院卷第88-89頁）；又告訴人於110年1月24
    日0時22分許至衛生福利部桃園醫院新屋分院急診，主訴「
    被人毆打現後腦鈍傷」，並經醫師診斷為「頭部鈍傷伴血腫
    」，有衛生福利部桃園醫院新屋分院診斷證明書、衛生福利
    部桃園醫院110年11月9日函及附件門診及急診護理紀錄表在
    卷可參（見偵卷第31頁、本院卷第37-43頁），故上開事實
    均堪以認定。
　㈡本件爭點在於被告出拳揮擊告訴人時，有無打到告訴人之後
    腦部，並造成告訴人頭部鈍傷伴血腫之結果：　
　⒈經本院勘驗案發時監視器錄影光碟，勘驗結果如下：　
　⑴勘驗檔案名稱：監視器2
    勘驗內容：畫面為景○科技股份有限公司（桃園市○○區○
    ○路000 號）守衛室門口。攝影方向由西側風除室外向守衛
    室門口攝錄。另時間註記以監視錄影畫面上方時間為主（下
    午時段），日期為2021年01月23日。
    【11：54：26～11：54：59】
    三名人士站在門口，由左至右分別下稱：守衛1 、A 男（彭
    ○瑾）、守衛2 。B 男（孫孝綸）走向守衛們與A 男站立處
    。B 男逐漸靠近，A 男漸漸往後方退。11：54：39 B男走近
    A男，朝A 男揮一拳，A 男將頭低下，並往側邊閃躲（未能
    從影像中確定B 男是否有打到A 男），A 男閃躲至警衛室前
    方柱子前，接著B 男朝Ａ男推了一下，A 男遂往後方退，退
    至警衛室旁的巷弄口，B 男仍持續靠近Ａ男。
    11：54：47 A男轉身跑進守衛室旁的巷弄中，B 男步行在
　　後。11：54：50 A 男與Ｂ男身影消失在監視錄影器畫面
　　中。守衛1與守衛2全程在旁觀看。
    勘驗結論：
    監視器2 中，A 男（彭○瑾）於守衛室前，B 男（孫孝綸）
    走上前朝向A 男揮拳，並推擠A 男，A 男遂往守衛室旁巷弄
    逃跑，B男繼續在後跟隨。（見本院卷第88至89頁）
　　另勘驗監視器1內容（見本院卷第87頁），係孫孝綸朝彭○瑾
    揮拳後往守衛室旁的巷弄奔跑的畫面，2人並未有任何接觸
    情形，與本案較無關，故不贅述。
　⑵勘驗檔案名稱：監視器2
　　本院審理時當庭再行播放上開警衛室前監視器2錄影畫面，
    經以慢速由合議庭勘驗監視器錄影畫面內容，經合議庭勘驗
    結果：（11：54：38）被告以右手揮拳打告訴人時，告訴人
    有低頭，被告的拳頭有打到告訴人頭部之情形。（見本院卷
    第148頁）。
　　是經本合議庭當庭以慢速勘驗監視器錄影畫面內容時，合議
    庭成員均認為被告以右手揮拳打告訴人時，告訴人有低頭閃
    躲，故被告的拳頭有打到告訴人後腦頭部之情形，則被告故
    意以揮拳方式攻擊告訴人頭部，並因告訴人低頭閃躲，以致
    被告拳頭擦撞告訴人後腦勺一節，堪可認定。
　⒉又告訴人於本院審理時證稱：孫孝綸喝很多酒，他從外面就
    有拉扯我，同事幫我掙脫，就叫我先走，我就跑來警衛室這
    裡，後來孫孝綸就追過來。孫孝綸是從宿舍對面看到我走過
    來，就直接拉扯我，另一個同事把孫孝綸的手弄開，我才跑
    到警衛室。影片中孫孝綸朝我揮拳的那下有打到我，他有擦
    過我的頭，所以驗傷的時候才會有稍微紅腫，我當時去醫院
    就說被打，他就掀開頭髮看，驗傷單就這樣寫出來。因為孫
    孝綸揮過來，是從側面過來，不是從正對面過來，我閃避，
    頭低下來，所以拳頭從頭上滑過來。醫院開立這樣的證明，
    證明有這樣的傷勢，確實有被被告打到，我雖然有低下頭去
    閃，但是被告的拳頭有滑過我的後腦勺，所以造成我的後腦
    勺有血腫。當時在警衛室門口外面站立三人一個是曾○勳，
    一個是我，另一個應該是我同事○榆。在被告走到門口時，
    被告就直接走向我，對我有揮拳的動作，在被告對我揮拳時
    ，我們稍微斜對面，被告從我的左側朝我的頭揮拳，我的
    頭低下來，拳頭有部分就從我的頭部擦過去，打到我的後腦
    勺等語（見本院卷第142-149頁），此核與本院上開慢速勘
    驗監視器錄影畫面內容大致相同，確實因被告之揮拳行為而
    造成告訴人後腦頭部鈍傷伴血腫之傷害結果，告訴人之證述
    與事實相符，應可採信。
　⒊被告固以前揭辯詞置辯，並稱：警衛鍾○霖有說沒有打到等語
    ，惟查：
　⑴證人曾○勳於本院審理時證稱：當天晚上是我和鍾○霖當班
    ，當時彭○瑾匆匆忙忙從工廠外面跑到工廠裡面說有人打他
    ，我在大門，之後就看到孫孝綸追進來，孫孝綸有朝彭○瑾
    揮拳的動作，我不清楚孫孝綸揮拳的動作有無打到彭○瑾，
    我只有看到他有揮拳的動作。我就在現場，孫孝綸在我前面
    ，三個人當中，（11：54：42）從右邊數來第二個人是我，
    最左邊的是彭○瑾，我的右手邊是孫孝綸，我的左邊那個人
    不知道是誰認識的，好像是彭○瑾的朋友，不是保全。
    當時另一位當班的鍾○霖可能在巡邏。當時孫孝綸揮拳的動
    作，有無打到彭○瑾的頭，我不是當事人，我沒有辦法判定
    ，彭○瑾有去驗傷。我有看到揮拳的動作，但有沒有打到我
    不知道，彭○瑾說有被打到。鍾○霖很胖，他不是當時在我旁
    邊那個人，因為當時的時間點是11時40幾分，應該是他去巡
    邏等語（見本院卷第125-134頁）。依證人曾○勳之證述，其
    當時在現場目睹被告有揮拳攻擊告訴人之動作，至於被告揮
    拳的動作有無打到告訴人頭部一節，其並不知悉，而另一名
    警衛鍾○霖則當時去巡邏並不在現場，且本院傳訊證人鍾○霖
    到庭作證時，其體形確實較肥胖，與警衛室前監視器錄影畫
    面所拍攝到在場之第三人（即勘驗所載守衛2之人）體形差
    異甚大，明顯非同一人甚明，故證人曾○勳之證述尚屬可採
    。
　⑵證人鍾○霖雖於偵訊時證稱：我當時值勤上班，被告雖有揮打
    的動作，但沒有打到告訴人等語（見偵卷第73至74頁）；惟
    證人鍾○霖於本院審理時證稱：彭○瑾及孫孝綸在110 年1 月
    23日晚間11時許在警衛室前的衝突我知道。我當時在值班，
    但那個時間我正好在外勤不在現場，就是在巡邏。當時從警
    衛室裡面走出來那個人不是我，是我同事曾○勳，發生衝突
    時，我並沒有在場。因為影片我有看過。我是看到影片才知
    道有揮打，有沒有打到我不清楚。我不在場，不知道孫孝綸
    有沒有打到彭○瑾，我回答檢事官沒有打到彭○瑾，是我看影
    片之後推測的結果。我其實不知情，我是說我沒有看到，我
    沒有說他有沒有受傷，所以「沒有」的意思是我沒有看到，
    他有沒有被打受傷我根本不清楚，我只知道彭○瑾有去驗傷
    ，我聽說的。我有看到監視器畫面，有看到孫孝綸有打人的
    動作，但有沒有打到我就不是那麼清楚等語（見本院卷第00
    0-000頁）。可知證人鍾○霖當天雖有值勤上班，惟案發當時
    證人鍾○霖並不在現場，其當時擔任巡邏勤務，故未親自見
    聞案發經過，其在檢察事務官前所為之證述，係其看過監視
    器錄影畫面之後所為推測之語，且依證人鍾○霖於本院之證
    述內容，其對於被告是否有打到告訴一節並不清楚，而非其
    於檢察事務官前所述「沒有打到告訴人」之語，故被告所辯
    「警衛鍾○霖有說沒有打到」云云，尚非有據。
　㈢綜上所述，被告前開辯解，無非事後卸責之詞，委無足採。
    本案事證明確，被告上揭傷害犯行洵堪認定，應予依法論科
    。　　
二、論罪科刑：　
　　核被告所為，係犯刑法第277條第1項之傷害罪。爰以行為人
    之責任為基礎，審酌被告與告訴人間僅因細故發生爭執，被
    告竟徒手揮拳攻擊告訴人，而致告訴人受有前揭後腦頭部鈍
    傷伴血腫傷勢，顯見其自我情緒管理能力及尊重他人身體法
    益之法治觀念有待加強，所為並非可取，且犯後猶否認犯行
    ，未見悔意，又未賠償告訴人之損害，兼衡其犯罪動機、犯
    罪時所受之刺激、自承國中肄業之智識程度、目前無業、家
    庭經濟狀況不佳之生活狀況（見本院卷第155頁）、告訴人
    之傷勢、被告之素行等一切情狀，量處如主文所示之刑，並
    諭知易科罰金之折算標準。
據上論斷，應依刑事訴訟法第452條、第299條第1項前段，刑法
第277條第1項、第41條第1項前段，刑法施行法第1條之1第1項，
判決如主文。
本案經檢察官楊挺宏聲請以簡易判決處刑，檢察官董諭到庭執
行職務。　
中　　華　　民　　國　　111 　年　　4 　　月　　29　　日
                  刑事第十五庭審判長法  官  林龍輝

                                    法  官  林岷奭

                                    法  官  吳軍良
                
以上正本證明與原本無異。
如不服本判決應於收受送達後20日內向本院提出上訴書狀，並應
敘述具體理由；其未敘述上訴理由者，應於上訴期間屆滿後20日
內向本院補提理由書（均須按他造當事人之人數附繕本）「切勿
逕送上級法院」。告訴人或被害人如對於本判決不服者，應具備
理由請求檢察官上訴，其上訴期間之計算係以檢察官收受判決正
本之日期為準。
　　　　　　　　　　　　　　　      書記官　吳怡靜
中　　華　　民　　國　　111 　年　　4 　　月　　29　　日

附錄本案論罪科刑法條：
中華民國刑法第277條第1項
傷害人之身體或健康者，處5年以下有期徒刑、拘役或50萬元以
下罰金。
犯前項之罪，因而致人於死者，處無期徒刑或7年以上有期徒刑
；致重傷者，處3年以上10年以下有期徒刑。